臺灣桃園地方法院刑事判決　　　　　　　 96年度易字第447號
公　訴　人　臺灣桃園地方法院檢察署檢察官
被　　　告　乙○○
上列被告因竊盜案件，經檢察官提起公訴 (96年度偵字第5184號
)， 被告於本院準備程序進行中就被訴事實為有罪之陳述，經本
院告知簡式審判程序意旨，並聽取公訴人、被告之意見後，裁定
依簡式審判程序審理，判決如下：
    主  文
乙○○共同攜帶兇器、踰越牆垣竊盜，累犯，處有期徒刑捌月，
扣案之螺絲起子壹支，沒收。
    事  實
一、乙○○前因違反毒品危害防制條例案件，經臺灣桃園地方法
    院檢察署檢察官於民國93年3 月29日以92年度毒偵字第3070
    號提起公訴，並經本院於93年8 月20日以93年度易字第473
    號判處有期徒刑10月，於93年10月1 日確定。乙○○於94年
    1 月11日入監，復於94年11月10日因縮刑期滿而於翌日 (11
    日)出 監。詎其仍不知悔改，復因缺錢花用，與年約50歲左
    右自稱「沈清輝」之男子，基於意圖為自己不法所有之犯意
    聯絡，由「沈清輝」提供其所有且客觀上足為兇器之用之細
    長螺絲起子1 支 (起訴書誤載為鉗子1 支)， 與乙○○共同
    於96年3 月5 日下午約1 時許，至設於桃園縣楊梅鎮○○路
    ○ 段786 號之亞瑟科技電子股份有限公司 (以下簡稱亞瑟公
    司)外 。2 人先自該公司後方進入公司區內，並跨越已破損
    但係供防閑之用之圍牆上鐵絲網 (圍牆外之地面較圍牆為高
    ) 進入員工宿舍區後，再由沈清輝持該可為兇器之螺絲起子
    進入員工宿舍內竊取屬該公司所有之CD盒共40盒，乙○○則
    在外把風。嗣因警據該公司保全人員報案後抵達現場，乙○
    ○當場為警查獲，並扣得「沈清輝」遺留於現場之螺絲起子
    1 支、2 人所竊屬亞瑟公司所有之CD盒共40盒；「沈清輝」
    則趁隙逃逸。
二、案經桃園縣政府警察局楊梅分局報告臺灣桃園地方法院檢察
    署檢察官偵查後提起公訴。
    理  由
一、程序部分：本件被告乙○○所犯係死刑、無期徒刑或最輕本
    刑為三年以上有期徒刑以外之罪，其於準備程序中就被訴事
    實為有罪之陳述，經本院告知簡式審判程序之意旨，並聽取
    檢察官、被告意見後，依刑事訴訟法第273 條之1 第1 項規
    定裁定行簡式審判程序，合先敘明。
二、上揭犯罪事實，業據被告乙○○於警詢、偵訊及本院審理時
    均坦承不諱，且被告乙○○於偵訊中供承：彼等係自後門直
    接走進該公司，復因宿舍的外牆的圍牆上有一處的鐵絲網被
    剪掉，就從該剪斷的鐵絲網處跨過圍牆而跳入宿舍區，再直
    接打開宿舍的門進入宿舍內，由沈清輝進入宿舍內竊取。扣
    案之40盒CD盒係因「沈清輝」被追的時候，將竊得之CD盒丟
    在地上等語，與其於本院行準備程序及審理時供承：伊與「
    沈清輝」從該公司後門進入，起子是「沈清輝」提供的。該
    公司後門沒有圍，也沒有鐵門，走進去就看到一個已經破掉
    的鐵絲網，彼等2 人逕行穿越後，再一起進入員工宿舍內，
    但因怕有人來，所以伊就到宿舍外把風，由「沈清輝」在裡
    面偷等語相同。此外，尚有亞瑟公司現場負責人甲○○於警
    詢中之證述、扣案之CD盒共40盒 (已由甲○○領回)、 亞瑟
    公司遭竊員工宿舍照片1 張、扣案之CD盒共40盒照片1 張、
    扣案之螺絲起子照片1 張在卷足稽，均核與被告之自白相符
    ，是被告犯行，洵堪認定，應依法論科。
三、按被告與「沈清輝」進入該公司內後，在至員工宿舍前，尚
    穿須越已破損之圍牆上鐵絲網 (該宿舍外之地面較圍牆為高
    ，故其上再裝設鐵絲網)， 顯見該鐵絲網非分隔公司內外之
    用，而係為該公司員工宿舍防閑之用而設。惟其既定著於一
    般圍牆上方，即為牆垣之延伸而為牆垣之一部，當具牆垣之
    性質，即令有破損者，亦同。故被告雖於該鐵絲網破損處進
    入，仍應屬踰越牆垣迨無疑異。次按，刑法第321 條第1 項
    第3 款之攜帶兇器竊盜罪，係以行為人攜帶兇器竊盜為其加
    重條件，此所謂兇器，其種類並無限制，凡客觀上足對人之
    生命、身體、安全構成威脅，具有危險性之兇器均屬之，且
    祇須行竊時攜帶此種具有危險性之兇器為已足，並不以攜帶
    之初有行兇之意圖為必要，有最高法院79年臺上字第5253號
    判例要旨可資參照。經查，扣案之螺絲起子係以鐵質製造，
    且起身細長，有卷附之上開照片1 張可稽，客觀上足認對人
    之生命、身體、安全構成威脅而可供作為兇器之用。故核被
    告乙○○所為，係犯刑法第321 條第1 項第2 款、第3 款之
    踰越牆垣、攜帶兇器竊盜罪。被告與「沈清輝」有共同犯意
    之聯絡及行為之分擔，應依刑法第28條規定，論以共同正犯
    。被告前因違反毒品危害防制條例案件，經檢察官於93年3
    月29日以92年度毒偵字第3070號提起公訴，由本院於93年8
    月20日以93年度易字第473 號判處有期徒刑10月而於93年10
    月1 日確定，被告復於94年1 月11日入監，於94年11月10日
    縮刑期滿而於翌日 (11日)出 監之事實，有臺灣高等法院被
    告前案紀錄表附卷可參。被告於該毒品案件執行完畢後5年
    內，再以故意犯本件有期徒刑以上之罪者，為累犯，應依刑
    法第47條第1 項之規定，加重其刑。檢察官雖具體求處被告
    有期徒刑9 月並請本院宣告強制工作，然審酌被告於警詢、
    偵訊、本院準備程序及審理中均坦認犯行，依實供述，態度
    良好；且本案行竊所得之物，價值非鉅；被告身有殘疾，謀
    生不易，方鋌而走險等情及其他一切情狀，認檢察官求刑稍
    重，量處如主文所示之刑，即已足收懲戒之效，是亦不另行
    宣告強制工作，以勵自新。末查，扣案之螺絲起子1 支，既
    為被告與「沈清輝」共同行竊所用之物，且係被告沈清輝所
    有，則應依刑法第38條第1 項第2 款前段之規定，宣告沒收
    。
五、據上論斷，依刑事訴訟法第273 條之1 第1 項、第299 條第
    1 項前段，刑法第321 條第1 項第2 款、第3 款、第28條、
    第38條第1 項第2 款前段、第47條第1 項，判決如主文。
案經檢察官丁俊成到庭執行職務。
中　　華　　民　　國　　96　　年　　3 　　月　　30　　日
                        刑事第六庭  法  官  崔  秉  君
以上正本證明與原本無異。
如不服本判決，應於判決送達後10日內向本院提出上訴狀（應附
繕本），上訴於臺灣高等法院。
      　　　　　　　　　　　　　　　書記官　劉  霜  潔
中　　華　　民　　國　　96　　年　　3 　　月　　30　　日
附錄
中華民國刑法第321條第1項第2款、第3款
（加重竊盜罪）
犯竊盜罪而有左列情形之一者，處 6 月以上、 5 年以下有期徒
刑：
一  於夜間侵入住宅或有人居住之建築物、船艦或隱匿其內而犯
    之者。
二  毀越門扇、牆垣或其他安全設備而犯之者。
三  攜帶兇器而犯之者。
四  結夥三人以上而犯之者。
五  乘火災、水災或其他災害之際而犯之者。
六  在車站或埠頭而犯之者。
前項之未遂犯罰之。
